Minutes et répertoires du notaire Victor GOZZOLI, 29 janvier 1847 - 20 septembre 1879 (étude XXXVII)
Archives nationales
Minutes et répertoires du notaire Victor GOZZOLI (étude XXXVII)
29 janvier 1847 - 20 septembre 1879
MC/ET/XXXVII/576 - MC/ET/XXXVII/976, MC/RE/XXXVII/35 - MC/RE/XXXVII/43
Etude XXXVII; Gozzoli, Victor
Archives nationales de France
Minutes et répertoires: la loi 2008-696 du 15 juillet 2008 relative aux archives a fixé à 75 ans à compter de la date de l'acte, ou à 25 ans à compter de la date du décès de l'intéressé si ce délai est plus bref, le délai de communication des minutes et répertoires des notaires; ce délai est porté à 100 ans à compter de la date de l'acte si le document se rapporte à un mineur (code du Patrimoine, articles L213-2, 4e d et 5e).
Autres documents de l'étude (dossiers de clients, comptabilité...): s'agissant d'archives privées, ces documents sont communicables selon les modalités fixées par le déposant ou le donateur.
Certains documents ne sont pas accessibles en raison de leur mauvais état de conservation.
Versement
Accès aux instruments de recherche de tous les notaires de l’étude XXXVII
Archives de l'étude XXXVII
- Minutes de Victor GOZZOLI, 29 janvier 1847 - septembre 1879; MC/ET/XXXVII/576 - MC/ET/XXXVII/976
  - Minutes. 1847, 29 janvier - février, 29 janvier - février 1847; MC/ET/XXXVII/576
    Informations concernant le classement:
    Le niveau inférieur de description, quand il existe, correspond aux minutes d'actes. Toutes les minutes ne sont pas forcément décrites une à une. Les descriptions de ces minutes sont plus ou moins détaillées.
  - Minutes. 1847, mars, mars 1847; MC/ET/XXXVII/577
  - Minutes. 1847, avril, avril 1847; MC/ET/XXXVII/578/A
    Ancienne(s) cote(s):
    ET/XXXVII/578
  - Dépôt de pièces Moreau. 1847, 15 mars, 15 mars 1847; MC/ET/XXXVII/578/B
    - Dépôt de pièces par le mandataire d'Aristide Moreau, directeur général de l'administration des voitures dit ' Omnibus ' demeurant rue d'Angoulême Saint-Honoré n° 6 pour une propriété dit 'Petit Bel Air ' ou ' Les Montagnes Françaises ' situé à Belleville, boulevard des Trois Couronnes., 15 mars 1847; MC/ET/XXXVII/578/B
      Informations complémentaires:
      Précisions sur les lieux: Belleville (ancienne commune)--Trois Couronnes (boulevard des); Belleville (ancienne commune)--Petit Bel Air; Belleville (ancienne commune)--Les Montagnes Françaises
      Mention dans le répertoire du notaire coté:
      MC/RE/XXXVII/35
      Origine de l'information:
      Report des actes analysés à l'occasion de l'établissement des répertoires numériques dits 'états numérique' des liasses et registres de minutes. (base de données migrée: voir contexte dans le Plan d’orientation général - Notaires de Paris, guides thématiques du Minutier).
      Date de création de la notice: 2012
      dépôt de pièces; Angoulême-Saint-Honoré (rue d'); Trois-Couronnes (boulevard des); Belleville (ancienne commune); Moreau, Aristide; chef d'entreprise
  - Minutes. 1847, mai, mai 1847; MC/ET/XXXVII/579
  - Minutes. 1847, juin, juin 1847; MC/ET/XXXVII/580
  - Minutes. 1847, juillet, juillet 1847; MC/ET/XXXVII/581
  - Minutes. 1847, août, août 1847; MC/ET/XXXVII/582
  - Minutes. 1847, septembre, septembre 1847; MC/ET/XXXVII/583
  - Minutes. 1847, octobre, octobre 1847; MC/ET/XXXVII/584
  - Minutes. 1847, novembre, novembre 1847; MC/ET/XXXVII/585
  - Minutes. 1847, décembre, décembre 1847; MC/ET/XXXVII/586
  - Minutes. 1848, janvier, janvier 1848; MC/ET/XXXVII/587
  - Minutes. 1848, février, février 1848; MC/ET/XXXVII/588
  - Minutes. 1848, mars - 1848, avril, mars 1848 - avril 1848; MC/ET/XXXVII/589
  - Minutes. 1848, mai - 1848, juin, mai 1848 - juin 1848; MC/ET/XXXVII/590
    - Contrat de mariage sous le régime de la séparation de biens avec donation au dernier vivant entre Louis Pierre Chabert, rentier, demeurant 106, rue de Romainville, et Vélina Ozanne, rentière, demeurant même adresse. Mariage à la mairie de Belleville., 2 juin 1848; MC/ET/XXXVII/590
      De l'image fixe à l'image animée (1820-1910), documents du Minutier central des notaires de Paris relatifs à l'histoire des photographes et de la photographie, par Marc Durand, Paris, Archives nationales, 2013 (sous presse), notice n° 889 (version dématérialisée de l'instrument de recherche, les notices biographiques et compléments de descriptions d'actes ne se trouvent que sur la version papier de l'ouvrage, voir contexte dans le Plan d’orientation général - Notaires de Paris, guides thématiques du Minutier).
      Date de révision: 2011
      Date de création de la notice: 2010
      Romainville (rue de); Chabert, Louis Pierre; Ozanne, Vélina
  - Minutes. 1848, juillet - 1848, août, juillet 1848 - août 1848; MC/ET/XXXVII/591
  - Minutes. 1848, septembre - octobre, septembre - octobre 1848; MC/ET/XXXVII/592
  - Minutes. 1848, novembre - décembre, novembre - décembre 1848; MC/ET/XXXVII/593
  - Minutes. 1849, janvier, janvier 1849; MC/ET/XXXVII/594
  - Minutes. 1849, février, février 1849; MC/ET/XXXVII/595
  - Minutes. 1849, mars, mars 1849; MC/ET/XXXVII/596
  - Minutes. 1849, avril, avril 1849; MC/ET/XXXVII/597
  - Minutes. 1849, mai, mai 1849; MC/ET/XXXVII/598
  - Minutes. 1849, juin, juin 1849; MC/ET/XXXVII/599
  - Minutes. 1849, juillet, juillet 1849; MC/ET/XXXVII/600
  - Minutes. 1849, août, août 1849; MC/ET/XXXVII/601
  - Minutes. 1849, septembre, septembre 1849; MC/ET/XXXVII/602
  - Minutes. 1849, octobre, octobre 1849; MC/ET/XXXVII/603
  - Minutes. 1849, novembre, novembre 1849; MC/ET/XXXVII/604
  - Minutes. 1849, décembre, décembre 1849; MC/ET/XXXVII/605
  - Minutes. 1850, janvier, janvier 1850; MC/ET/XXXVII/606
  - Minutes. 1850, février, février 1850; MC/ET/XXXVII/607
  - Minutes. 1850, mars, mars 1850; MC/ET/XXXVII/608
  - Minutes. 1850, avril, avril 1850; MC/ET/XXXVII/609
  - Minutes. 1850, mai, mai 1850; MC/ET/XXXVII/610
  - Minutes. 1850, juin, juin 1850; MC/ET/XXXVII/611
  - Minutes. 1850, juillet, juillet 1850; MC/ET/XXXVII/612
  - Minutes. 1850, août, août 1850; MC/ET/XXXVII/613
  - Minutes. 1850, septembre, septembre 1850; MC/ET/XXXVII/614
  - Minutes. 1850, octobre, octobre 1850; MC/ET/XXXVII/615
  - Minutes. 1850, novembre, novembre 1850; MC/ET/XXXVII/616
  - Minutes. 1850, décembre, décembre 1850; MC/ET/XXXVII/617
  - Minutes. 1851, janvier, janvier 1851; MC/ET/XXXVII/618
    Toutes les minutes de cet article ont été analysées une à une (ARNO 1851).
    - Succession, compte., 2 janvier 1851; MC/ET/XXXVII/618
      Intervenant 1, en première partie:
      Nom, qualité: (Mme ou Mlle) Dodest, Marie Angelique.
      État civil: décédée.
      Profession: propriétaire.
      Domicile: Belleville (Paris) rue de Paris, 91.
      Relations: veuve de l'intervenant 2, veuve de l'intervenant 3.
      Intervenant 2, indirect:
      Nom, qualité: (M.) Heloin, Aquilin.
      État civil: décédé.
      Intervenant 3, indirect:
      Nom, qualité: (M.) Bison Dit Bisson, Michel Clement.
      État civil: décédé
      Base Arno 1851 (base de données migrée: voir contexte dans le Plan d’orientation général - Notaires de Paris, guides thématiques du Minutier).
      Date de création de la notice: 2000
    - Succession, compensation., 2 janvier 1851; MC/ET/XXXVII/618
    - Procuration rente publique, dépôt, vente de rente etat 5%, 200 f., 3 janvier 1851; MC/ET/XXXVII/618
      Nom, qualité: (M.) Leloup, Stephane Gabriel.
      Profession: marin, Brest (Finistère).
      Domicile: Brest (Finistère).
      Intervenant 2, en deuxième partie:
      Nom, qualité: (M.) Leloup, Toussaint Etienne Charles.
      Profession: avocat, Paris (Paris).
      Domicile: Paris (Paris) Bonne-Nouvelle, 10 Bis
    - Succession, notoriete., 3 janvier 1851; MC/ET/XXXVII/618
      Nom, qualité: (M.) Viricel, Jean Antoine.
      Profession: sergent (retraite).
      Domicile: Paris (Paris) Hotel-des-Invalides
    - Succession, inventaire apres décès., 3 janvier 1851; MC/ET/XXXVII/618
      Nom, qualité: (Mme ou Mlle) Ligner, Anne Marguerite.
      Domicile: Charonne (Paris) rue Saint-Andre, 24.
      Relations: épouse de l'intervenant 2.
      Nom, qualité: (M.) Guyot, Amand.
      Profession: rentier.
      Domicile: Charonne (Paris) rue Saint-Andre, 24
    - Bail, terrain, 299 m2, loyer 200 f, Belleville (Paris) rue Vincent., 4 janvier 1851; MC/ET/XXXVII/618
      Nom, qualité: (M.) Houdart, Denis Thermidor.
      Domicile: Paris (Paris) rue de Montreuil, 82.
      Nom, qualité: (M.) Andrisson, Louis Hippolyte.
      Profession: menuisier, Belleville (Paris).
      Domicile: Belleville (Paris) rue Vincent, 6
    - Obligation, emprunt, 4000 f., 4 janvier 1851; MC/ET/XXXVII/618
      Nom, qualité: (M.) Bertrand, Louis Francois.
      Profession: peintre d'attributs, Belleville (Paris).
      Domicile: Belleville (Paris) rue Saint-Laurent, 74.
      Nom, qualité: (M.) Lucotte, Theophile Joseph.
      Domicile: Paris (Paris) quai de Jemmapes, 216
    - Donation entre epoux., 5 janvier 1851; MC/ET/XXXVII/618
      Nom, qualité: (M.) Tripier, Jean Francois.
      Domicile: Belleville (Paris) rue des Panoyaux, 12.
      Nom, qualité: (Mme ou Mlle) Hochet, Jeanne Perienne.
      Relations: épouse de l'intervenant 1
    - Donation entre epoux., 5 janvier 1851; MC/ET/XXXVII/618
      Nom, qualité: (Mme ou Mlle) Hochet, Jeanne Perrienne.
      Domicile: Belleville (Paris) rue des Panoyaux, 12
    - Mariage, notoriete., 6 janvier 1851; MC/ET/XXXVII/618
      Nom, qualité: (M.) Boutet, Fiacre Pierre.
      Profession: belleville, Paris.
      Domicile: Belleville (Paris) rue des Amandiers, 1.
      Intervenant 2, en première partie:
      Nom, qualité: (Mme ou Mlle) Vaillant, Adelaide Charlotte Virginie.
    - Succession, dépôt de pieces., 6 janvier 1851; MC/ET/XXXVII/618
      Nom, qualité: (M.) Guillot, Memmie.
      Domicile: Paris (Paris) rue de la Villette, 45
    - Decharge, part dans une maison, 450 f, Belleville (Paris) rue de Paris, 94., 6 janvier 1851; MC/ET/XXXVII/618
      Nom, qualité: (M.) Bardou, Ambroise Eugene.
      Profession: bijoutier, Paris (Paris).
      Domicile: Paris (Paris) rue du Vertbois, 16.
      Relations: héritier de l'intervenant 2.
      Nom, qualité: (Mme ou Mlle) Cottin, Marie Genevieve Pierrette.
      Domicile: Belleville (Paris) rue de Paris, 135.
      Relations: mère de l'intervenant 1, veuve de l'intervenant 3.
      Nom, qualité: (M.) Bardou, Pierre Victor.
      Profession: cultivateur
    - Affectation d'hypotheque, terrain, Belleville (Paris)., 6 janvier 1851; MC/ET/XXXVII/618
      Nom, qualité: (M.) Savart, Jean Louis.
      Profession: sculpteur, Paris (Paris).
      Domicile: Paris (Paris) rue de Menilmontant, 146.
      Nom, qualité: (M.) Parest, Isidore.
      Profession: epicier, Belleville (Paris).
      Domicile: Belleville (Paris) rue des Amandiers, 24
    - Contrat de mariage de Madeleine Tournaire, cuisinière du sieur Dardevillers, accordeur d'accordéons, Belleville, chaussée de Mesnilmontant., 7 janvier 1851; MC/ET/XXXVII/618
      Fichier dit 'général' XIXe siècle (1147 actes), par Claire Béchu et Guillaume Nahon, 1988-1999. (fichier papier entièrement dématérialisé; voir contexte dans le Plan d’orientation général - Notaires de Paris, guides thématiques du Minutier).
      Date de création de la notice: 2008
      contrat de mariage; Belleville (ancienne commune); Dardevillers (sieur); Tournaire, Madeleine; cuisinier
    - Mariage., 7 janvier 1851; MC/ET/XXXVII/618
      Nom, qualité: (M.) Couturat, Pierre.
      Profession: scieur de pierres, Paris (Paris).
      Domicile: Paris (Paris) rue de la Roquette, 137.
      Relations: fils de l'intervenant 2.
      Nom, qualité: (M.) Couturat, Francois.
      Profession: cultivateur, Brienon-l'Archeveque (Yonne).
      Domicile: Brienon-l'Archeveque (Yonne).
      Intervenant 3, en deuxième partie:
      Nom, qualité: (Mme ou Mlle) Tournaire, Madeleine.
      Profession: cuisiniere, Belleville (Paris).
      Domicile: Belleville (Paris) Chaussée de Menilmontant, 86.
      Relations: fille de l'intervenant 4.
      Intervenant 4, indirect:
      Nom, qualité: (M.) Tournaire, Jean Pierre.
      Profession: bonnetier, Mulcey (Moselle).
      Domicile: Mulcey (Moselle)
    - Succession, inventaire apres décès., 8 janvier 1851; MC/ET/XXXVII/618
      Nom, qualité: (M.) Godart, Aime Antoine Leon.
      Profession: bijoutier en acier (ouvrier), Belleville (Paris).
      Domicile: Paris (Paris) rue Saint-Laurent, 82
    - Transport, créance, 10585 f., 9 janvier 1851; MC/ET/XXXVII/618
      Nom, qualité: (Mme ou Mlle) Corbrian, Emilie Helene Francoise.
      Profession: rentiere.
      Domicile: Paris (Paris) rue de la Michodiere, 10.
      Relations: épouse de l'intervenant 2, créancier(e) de l'intervenant 5.
      Nom, qualité: (M.) Mainbourg, Isidore.
      Intervenant 3, en première partie:
      Nom, qualité: (M.) Baudrier, Jean Alexandre.
      Profession: négociant, Paris (Paris).
      Domicile: Paris (Paris) rue Mazagran, 1.
      Relations: liquidateur(s) judiciaire(s) de l'intervenant 4, créancier(e) de l'intervenant 5.
      Nom: Banque Baudrier et Gallais.
      Intervenant 5, indirect:
      Nom, qualité: (M.) Leclercq, Jules Marie Alexandre.
      Domicile: Paris (Paris) rue Mazagran, 8.
      Intervenant 6, en deuxième partie:
      Nom, qualité: (M.) Salmon, Victor.
      Domicile: Epernay (Marne)
    - Mariage., 9 janvier 1851; MC/ET/XXXVII/618
      Nom, qualité: (M.) Lascombes, Francois.
      Profession: affineur d'or et d'argent (ouvrier), Belleville (Paris).
      Domicile: Belleville (Paris) rue Saint-Fargeau, 100.
      Nom, qualité: (M.) Lascombes, Barthelemy.
      Profession: charron, Rillac (Cantal).
      Domicile: Rillac (Cantal).
      Nom, qualité: (Mme ou Mlle) Resme de, Henriette Domitille.
      Domicile: Paris (Paris) place Cambrai, 9.
      Nom, qualité: (M.) Resme de, Pierre.
      Domicile: Dourlers (Nord)
    - Transport, créance, 10 000 f., 9 janvier 1851; MC/ET/XXXVII/618
      Nom, qualité: (M.) Chedeville De Saint-Projet, Jules Jacques.
      Domicile: Paris (Paris) rue du Havre, 5.
      Relations: créancier(e) de l'intervenant 2.
    - Donation entre vifs, capital, 1000 f, meubles., 10 janvier 1851; MC/ET/XXXVII/618
      Nom, qualité: (M.) Lepeut, Jean Francois.
      Profession: entrepreneur de voitures publiques, limonadier, Pre-Saint-Gervais (le) (Seine-Saint-Denis).
      Domicile: Pre-Saint-Gervais (le) (Seine-Saint-Denis).
      Nom, qualité: (Mme ou Mlle) Lepeut, Virginie.
      Domicile: Montfermeil (Seine-Saint-Denis).
      Relations: fille de l'intervenant 1, épouse de l'intervenant 3.
      Nom, qualité: (M.) Ribert, Pierre Amable Xavier.
      Profession: marchand de vin, Montfermeil (Seine-Saint-Denis).
      Domicile: Montfermeil (Seine-Saint-Denis)
    - Mainlevee, hypotheque., 10 janvier 1851; MC/ET/XXXVII/618
      Nom, qualité: (M.) Hardy, Etienne.
      Profession: etudiant en medecine, Paris (Paris).
      Domicile: Paris (Paris) rue Saint-Andre-des-Arts, 27.
      Nom, qualité: (M.) Lafont-Lacroix, Jean Bernard.
      Profession: toiseur verificateur, Paris (Paris).
      Domicile: Paris (Paris) boulevard Saint-Martin, 15
    - Mainlevée, hypotheque sur maison, Sucy-en-Brie (Val-de-Marne)., 10 janvier 1851; MC/ET/XXXVII/618
      Nom, qualité: (M.) Leconte, Charles Hubert.
      Profession: horloger, Belleville (Paris).
      Domicile: Belleville (Paris) rue de Paris, 86.
      Nom, qualité: (M.) Tessier, Hercule.
      Profession: entrepreneur de batiments, Paris (Paris).
      Domicile: Paris (Paris) rue de la Fontaine-au-Roi, 9
    - Mainlevee, hypotheque sur maison, Belleville (Paris) rue de Vincennes, 7., 10 janvier 1851; MC/ET/XXXVII/618
      Nom, qualité: (M.) Harmand, Georges Antoine.
      Profession: journalier, Villette (la) (Paris).
      Domicile: Villette (la) (Paris) rue de Nantes, 13.
      Nom, qualité: (Mme ou Mlle) Caron, Francoise.
      Domicile: Belleville (Paris) rue de Paris, 13.
      Relations: veuve de l'intervenant 3.
      Nom, qualité: (M.) Brand, Andre.
      Intervenant 4, en deuxième partie:
      Nom, qualité: (M.) Leclerc, Nicolas.
      Profession: carrier, Belleville (Paris).
      Domicile: Belleville (Paris)
    - Donation entre vifs, fonds de commerce d'epicier, Pre-Saint-Gervais (le) (Seine-Saint-Denis) Grande-rue, 56., 10 janvier 1851; MC/ET/XXXVII/618
      Nom, qualité: (Mme ou Mlle) Lepeut, Victoire Eugenie.
      Nom, qualité: (M.) Ribert, Eugene Gustave.
      Profession: epicier (marchand), Pre-Saint-Gervais (le) (Seine-Saint-Denis).
      Domicile: Pre-Saint-Gervais (le) (Seine-Saint-Denis)
    - Quittance, part sur prix de terrain (2), 35 à, 18000 f sur 24000 f, Villette (Paris) la Maladrerie., 11 janvier 1851; MC/ET/XXXVII/618
      Nom, qualité: (M.) Gentien, Etienne Amedee.
      Profession: propriétaire, négociant (ancien), Paris (Paris).
      Domicile: Paris (Paris) place Royale, 21.
      Nom, qualité: (M.) Trottemant, Francois Desire.
      Profession: carrossier, Paris (Paris).
      Domicile: Paris (Paris) rue Neuve-des-Mathurins, 21
    - Succession, liquidation., 11 janvier 1851; MC/ET/XXXVII/618
      Nom, qualité: (Mme ou Mlle) Lhotellier, Genevieve Scholastique.
      Domicile: Belleville (Paris) rue des Amandiers, 31.
      Relations: veuve de l'intervenant 2.
      Nom, qualité: (M.) Passion, Jean Francois Nicolas.
    - Vente, jardin, 650 f, Viviers (Moselle)., 12 janvier 1851; MC/ET/XXXVII/618
      Nom, qualité: (M.) Robert, Claude.
      Profession: meunier, Viviers (Moselle).
      Domicile: Viviers (Moselle).
      Nom, qualité: (Mme ou Mlle) Robert, Elisa.
      Profession: domestique, Belleville (Paris).
      Domicile: Belleville (Paris) rue des Pres-Saint-Gervais, 46.
      Relations: fille de l'intervenant 1
    - Vente, maison, 8000 f, Belleville (Paris) rue Saint-Denis, 28., 12 janvier 1851; MC/ET/XXXVII/618
      Nom, qualité: (M.) Latour, Jean Jacques.
      Domicile: Belleville (Paris) rue Saint-Denis, 28.
      Nom, qualité: (M.) Delamotte, Narcisse.
      Profession: fabricant de charnieres à pianos, Paris (Paris).
      Domicile: Paris (Paris) rue de Charonne, 24
    - Obligation, emprunt, 2000 f., 12 janvier 1851; MC/ET/XXXVII/618
      Domicile: Paris (Paris) rue de Charonne, 24.
      Nom, qualité: (M.) Lefaucheur, Francois.
      Profession: serrurier, Paris (Paris).
      Domicile: Belleville (Paris) rue Saint-Denis, 56
    - Communaute, liquidation., 13 janvier 1851; MC/ET/XXXVII/618
      Nom, qualité: (Mme ou Mlle) Levasseur, Marie Appoline.
      Domicile: Belleville (Paris) boulevard de Belleville, 35.
      Nom, qualité: (M.) Brejard, Jean Joseph.
    - Constitution, rente viagere, 800 f., 13 janvier 1851; MC/ET/XXXVII/618
      Nom, qualité: (M.) Brejard, Louis Joseph Isidore.
      Domicile: Paris (Paris) rue Laffitte, 9.
      Relations: héritier de l'intervenant 3.
    - Mariage., 14 janvier 1851; MC/ET/XXXVII/618
      Nom, qualité: (M.) Guerrier, Pierre Francois.
      Profession: tailleur (marchand), Paris (Paris).
      Domicile: Paris (Paris) rue Pavee, 11.
      Nom, qualité: (M.) Guerrier, Jean Baptiste Francois.
      Profession: cultivateur, Bercheres-l'Eveque (Eure-et-Loir).
      Domicile: Bercheres-l'Eveque (Eure-et-Loir).
      Nom, qualité: (Mme ou Mlle) Crusen, Frederique.
      Nom, qualité: (M.) Crusen, Georges.
      Profession: imprimeur, Schlensigen (allemagne).
      Domicile: Schlensigen (allemagne)
    - Succession, dépôt de pieces., 16 janvier 1851; MC/ET/XXXVII/618
      Nom, qualité: (M.) Mourey, Henri Joseph.
      Domicile: Belleville (Paris) rue Saint-Laurent, 15
    - Obligation, emprunt, 3000 f., 17 janvier 1851; MC/ET/XXXVII/618
      Nom, qualité: (M.) Cuve, Nicolas Joseph.
      Domicile: Paris (Paris) rue Beaubourg, 43.
      Nom, qualité: (M.) Daise, Herman Desire.
      Profession: boucher (marchand), Charonne (Paris).
      Domicile: Charonne (Paris) rue de Paris, 93
    - Reconnaissance, enfant naturel., 17 janvier 1851; MC/ET/XXXVII/618
      Nom, qualité: (Mme ou Mlle) Hersent, Catherine.
      Profession: tenanciere de pension bourgeoise, Paris (Paris).
      Domicile: Belleville (Paris) rue aux Pres, 29.
      Nom, qualité: (Mme ou Mlle) Hersent, Madeleine.
      Relations: enfant naturel de l'intervenant 1
    - Obligation, emprunt, 1200 f., 18 janvier 1851; MC/ET/XXXVII/618
      Nom, qualité: (M.) Collignon, Jean Alexandre.
      Domicile: Paris (Paris) rue des Muriers, 8.
      Nom, qualité: (M.) Petit, Pierre Francois Honore.
      Profession: plombier (marchand), Belleville (Paris).
      Domicile: Belleville (Paris) rue de Paris, 90
    - Donation entre epoux., 19 janvier 1851; MC/ET/XXXVII/618
      Nom, qualité: (M.) Bierry, Edme.
      Profession: eventailliste, Paris (Paris).
      Domicile: Paris (Paris) rue Notre-Dame-de-Nazareth, 12.
      Nom, qualité: (Mme ou Mlle) Menut, Marguerite Rosalie Augustine.
    - Donation entre epoux., 19 janvier 1851; MC/ET/XXXVII/618
      Nom, qualité: (Mme ou Mlle) Menut, Marguerite Roaslie Augustine.
      Nom, qualité: (M.) Bierry, Elme.
      Domicile: Paris (Paris) rue Notre-Dame-de-Nazareth, 12
    - Traite, remplacement de service militaire, 1300 f., 20 janvier 1851; MC/ET/XXXVII/618
      Nom, qualité: (M.) Cabin, Henri.
      Profession: coiffeur, Belleville (Paris).
      Domicile: Belleville (Paris) rue de Paris, 200.
      Relations: remplacé(e) par l'intervenant 02.
      Nom, qualité: (M.) Poix, Vincent.
      Profession: charretier, Paris.
      Domicile: Paris (Paris) rue Popincourt, 63
    - Procuration acte, acceptation de donation-partage., 20 janvier 1851; MC/ET/XXXVII/618
      Nom, qualité: (Mme ou Mlle) Renault, Marie Louise.
      Profession: dame de confiance, Belleville (Paris).
      Domicile: Belleville (Paris) rue de Paris, 68.
      Relations: fille de l'intervenant 2, donataire de l'intervenant 2.
      Nom, qualité: (M.) Renault, Etienne.
      Profession: cordonnier, Asnan (Nièvre).
      Domicile: Asnan (Nièvre).
      Nom, qualité: (M.) Nantie, Nicolas.
      Domicile: Asnan (Nièvre)
    - Constitution, rente, 1000 f., 20 janvier 1851; MC/ET/XXXVII/618
      Nom, qualité: (M.) Desfontaine, Victor Francois.
      Profession: entrepreneur de couvertures, Paris (Paris).
      Domicile: Paris (Paris) rue Saint-Paul, 24.
      Nom, qualité: (M.) Bonnet, Francois.
      Profession: rentier, employe (ancien).
      Domicile: Belleville (Paris) rue Vincent, 29
    - Obligation, emprunt, 12000 f., 21 janvier 1851; MC/ET/XXXVII/618
      Nom, qualité: (M.) Porcher, Pierre.
      Domicile: Belleville (Paris) Chaussée de Menilmontant, 132.
      Nom, qualité: (Mme ou Mlle) Martel, Unite Pensee Catherine Adelaide.
      Domicile: Paris (Paris) rue de Verneuil, 31.
      Nom, qualité: (M.) Radon, Michel.
    - Succession, dépôt de pieces., 21 janvier 1851; MC/ET/XXXVII/618
    - Mainlevee, hypotheque., 21 janvier 1851; MC/ET/XXXVII/618
      Nom, qualité: (M.) Paret, Isidore.
      Profession: epicier (marchand), Belleville (Paris).
      Domicile: Belleville (Paris) rue des Amandiers, 24.
      Nom: Savart (freres).
      Profession: platriers, Paris (Paris).
      Domicile: Paris (Paris) rue de Menilmontant, 146
    - Mainlevee, hypotheque., 22 janvier 1851; MC/ET/XXXVII/618
      Nom, qualité: (Mme ou Mlle) Fontaine, Augustine.
      Domicile: Belleville (Paris) rue du Pre, 6 Bis.
      Nom, qualité: (M.) Guillot, Jean Baptiste.
      Profession: tailleur.
      Nom, qualité: (M.) Longbois, Charles.
      Profession: curé, Belleville (Paris).
    - Succession, requisition, certificat de propriété., 22 janvier 1851; MC/ET/XXXVII/618
    - Succession, dépôt de pieces., 22 janvier 1851; MC/ET/XXXVII/618
    - Succession, dépôt de pieces., 23 janvier 1851; MC/ET/XXXVII/618
    - Obligation, emprunt, 10 000 f., 23 janvier 1851; MC/ET/XXXVII/618
      Nom, qualité: (M.) Tricas, Frederic Henri Joseph.